# 请教一下陈版主和各位，本年度刚实现销售的公司，是否需要计提安全生产费？

提问人：yu1234 时间：2014-12-22 22:47:05
公司是 12 年底成立的， 13 年底的时候开始试生产，有少量存货，但并未对外销售， 14 年度开始量产并对外销售。公司属于机械制造业，属于《企业安全生产费用提取和使用管理办法》中计提安全生产费规定的范围，但是 财企〔 2012 〕 16 号规定，“ 第十一条机械制造企业以上年度实际营业收入为计提依据，采取超额累退方式按照以下标准平均逐月提取：”，因为公司 2013 年度尚无营业收入，请问 2014 年度是否就不需要计提安全生产费了？如果要计提的话，是否是用 14 年度的收入作为计提的基数？

回答人：chenyiwei
该文件第十六条：新建企业和投产不足一年的企业以当年实际营业收入为提取依据，按月计提安全费用。

提问人：dongMEW 时间：2015-06-10 11:01:38
请问陈版：应当计入相关产品的成本或当期损益，这个到底是进成本还是费用呢？？怎么确定呢？？谢谢

回答人：chenyiwei
机械制造业企业的安全生产投入是针对产品生产过程的，所以安全生产费的计提金额应计入制造费用或生产成本，构成产品成本的组成部分。